最高法院刑事判決　　　　　　　九十六年度台非字第一二五號
上　訴　人　最高法院檢察署檢察總長
被　　　告　甲○○
上列上訴人因被告違反電子遊戲業管理條例案件，對於台灣桃園
地方法院中華民國九十五年六月三十日第一審確定簡易判決（九
十五年度桃簡字第一三九四號，聲請簡易處刑案號：台灣桃園地
方法院檢察署九十五年度偵字第六三九九號），認為違法，提起
非常上訴，本院判決如下：
    主  文
原判決撤銷。
本件公訴不受理。
    理  由
非常上訴理由稱：「按已經提起公訴之案件，在同一法院重行起
訴者，應諭知不受理之判決，刑事訴訟法第三百零三條第二款定
有明文。次按聲請以簡易判決處刑，與起訴有同一之效力，同法
第四百五十一條第三項亦有明文規定。本件被告甲○○係設於桃
園縣八德市○○路○段七六八號之「九族文化小吃店」之負責人
，未向主管機關申請電子遊戲場業之營利事業登記，竟自民國九
十五年二月十五日起，在上址擺設電子遊戲機具「小瑪利」一台
，與不特定人賭博財物，賭客每次投幣新台幣（下同）十元押注
，如押中可依得分按比例兌換現金，如未押中，則賭資歸甲○○
所有。迨至同年二月十七日下午一時三十分許，員警陳明田喬裝
賭客，在上址向甲○○兌換硬幣把玩上開電子遊戲機，待機台顯
示八十分時，員警向甲○○表示不欲再繼續玩，甲○○即主動為
員警兌換現金八十元，始查獲上情，並扣得上開電動賭博機一台
、賭資一千一百九十元之事實，業經台灣桃園地方法院檢察署檢
察官於九十五年二月二十日聲請以簡易判決處刑，同年三月三日
繫屬於台灣桃園地方法院，同院嗣於同年六月三十日以九十五年
度桃簡字第五二六號簡易判決判處被告拘役貳拾日，如易科罰金
，以百元折算壹日。扣案之電動遊戲機台「魔術小丑」壹台（
含ＩＣ板壹片）、賭資新台幣壹仟壹佰壹拾元又捌拾元均沒收，
於同年八月七日確定。被告之同一犯罪事實，復經檢察官於九十
五年四月七日向同上法院聲請以簡易判決處刑，同年六月八日繫
屬於法院。此部分犯罪事實與前開判決確定之事實同一，依首開
說明，原審於九十五年六月三十日判決時，就此重行聲請以簡易
判決處刑之案件，即應諭知不受理之判決，乃竟誤為實體之科刑
判決。案經確定，且於被告不利，爰依刑事訴訟法第四百四十一
條、第四百四十三條提起非常上訴，以資糾正。」等語。
本院按已經提起公訴或自訴之案件，在同一法院重行起訴者，應
諭知不受理之判決，刑事訴訟法第三百零三條第二款定有明文。
又檢察官為簡易判決處刑之聲請與起訴有同一效力，此觀同法第
四百五十一條第三項之規定甚明。本件被告甲○○未向主管機關
申請電子遊戲場業者之營利事業登記，竟自民國九十五年二月十
五日起，在桃園縣八德市○○路○段七六八號之「九族文化小吃
店」，擺設「小瑪利」一台，與不特定人賭博財物，賭客每次投
幣新台幣十元，如押中可得分數以兌換現金，如未押中，賭資歸
被告取得，而於同年月十七日下午一時三十分為警查獲，上開案
件已經台灣桃園地方法院檢察署檢察官於九十五年二月二十日以
九十五年度速偵字第三四號聲請簡易判決處刑，而於同年三月三
日繫屬於台灣桃園地方法院，該院並於同年六月三十日，以九十
五年度桃簡字第五二六號判決，判處拘役貳拾日，如易科罰金，
以參佰元折算壹日，於同年八月七日判決確定。而同一犯罪事實
，復經同署檢察官於同年四月七日以九十五年度偵字第六三九九
號聲請簡易處刑，並於同年六月八日繫屬於台灣桃園地方法院，
該院於同年月三十日以九十五年度桃簡字第一三九四號判決有罪
，有各該卷證資料可按。上開先行起訴之案件判決時，後起訴之
案件既未判決確定，揆諸司法院釋字第一六八號解釋意旨，自應
就後起訴之判決，依非常上訴程序，予以撤銷，諭知不受理。原
判決就上開重複起訴之案件，竟為科刑之判決，自有判決不適用
法則之違法。案經確定，且於被告不利，非常上訴意旨執以指摘
，洵有理由。應由本院將原判決撤銷，改判諭知公訴不受理，以
資救濟。
據上論結，應依刑事訴訟法第四百四十七條第一項第一款但書、
第三百零三條第二款，判決如主文。
中　　華　　民　　國　九十六　年　　五　　月　三十一　日
                      最高法院刑事第四庭
                          審判長法官  黃　一　鑫
                                法官  林　秀　夫
                                法官  徐　昌　錦
                                法官  吳　昆　仁
                                法官  孫　增　同
      本件正本證明與原本無異
                                      書  記  官
中　　華　　民　　國　九十六　年　　六　　月    五    日
                                                z
